【裁判字號】    95,交聲,156
【裁判日期】    950404
【裁判案由】    聲明異議
【裁判全文】
臺灣高雄地方法院交通事件裁定         95年度交聲字第156號
原處分機關  高雄市政府
異  議  人
即受處分人  甲○○
上列受處分人因違反道路交通管理處罰條例案件，對於原處分機
關中華民國95年2 月27日所為之處分（原處分案號：高市府交裁
字第裁32-Z00000000號）聲明異議，本院裁定如下：
    主  文
異議駁回。
    理  由
一、聲明異議意旨略以：異議人即受處分人甲○○於民國94年12
    月25日凌晨零時50分許，駕駛車牌號碼ZY-6002 號自用小客
    車行經國道三號高速公路321.2 公里南下路段，並無超速之
    行為，且依現今之測速照相勤務，在測速照相機前之一定距
    離，均有告知之警告標示，但異議人經過該路段時，該路段
    並未設有測速照相之警告標語，顯有未洽之處。再者，員警
    舉發異議人超速違規，並未提出雷達測速之結果予異議人查
    看是否相符，嗣後送達之舉發通知書亦無照片為證，更證該
    處分極不合理，爰依法聲明異議，請求將該處分予以撤銷等
    語。
二、按汽車行駛於高速公路或設站管制之道路，而不遵管制之規
    定者，處汽車駕駛人新臺幣（下同）3 千元以上6 千元以下
    罰鍰；又汽車駕駛人道路交通管理處罰條例第33條之情事者
    ，除依原條款處罰鍰外，並記違規點數1 點。道路交通管理
    處罰條例第33條第1 項、第63條第1 項分別定有明文。
三、查異議人甲○○於94年12月25日凌晨零時50分許，駕駛車牌
    號碼ZY-6002 號自用小客車行經國道三號高速公路321.2 公
    里南下路段，因當時於該路段避車彎執行勤務之員警所駕駛
    之巡邏車上所配置之雷達測速器測得異議人之車速高達每小
    時122 公里，已超越該路段最高速限，員警見狀乃以開啟警
    示燈、手持亮燈之紅色指揮棒之方式示意異議人停車，惟異
    議人非但未停車反加速離去，嗣為警駕駛巡邏車一路追隨，
    始於該路段南下325 公里處將異議人所駕駛之車輛予以攔停
    ，是時員警並請異議人至巡邏車旁觀看雷達測速器上顯示之
    數字，而異議人於員警詢問何以其於員警示意停車時竟不停
    車，異議人則聲稱因伊要趕回高雄，所以速度有點開快了等
    語之情，業據證人即當時執勤員警乙○○到庭結證綦詳。本
    院審酌證人乙○○僅係因勤務關始與異議人有所接觸，渠2
    人間並無任何怨隙，證人乙○○當無僅因職務之事，尤其係
    異議人有無超速違規之此等小事，故意攀誣異議人之必要，
    是堪認證人乙○○所言，應與事實相符，而可採信，是異議
    人是時有超速違規之情事，洵堪認定。
四、又國道高速公路除雷達測速照相機設置定點前之一定距離，
    有設置標誌警示駕駛人外，巡邏車在定點測速並無須設置標
    誌警示駕駛人之規定乙情，亦據證人乙○○證陳明確，並為
    眾所週知之事；再者，遵守道路交通規則（含駕車不得超速
    ），本為駕駛人之義務，何路段設有舉發違規設備之警語，
    本為提醒駕駛人遵守交通規則之用意，並非主管機關必有設
    置該警示標誌之義務，此觀諸我國相關交通法規均無要求交
    通主管機關就之設置警語之要求自明。故異議人辯稱前開路
    段並未設有測速之警告標語，顯有未洽，實屬無據。
五、再本件舉發員警所使用之雷達測速器，業經經濟部標準檢驗
    局於94年11月15日檢驗合格，該有效期限係至95年11月30日
    乙節，亦有證人乙○○提出之雷達測速儀檢定合格證書1 紙
    在卷可稽，故是日執勤員警用以偵測異議人超速之雷達測速
    器之偵測結果，其正確性自可確保。另參以是日異議人遭警
    攔停後，經警請其至巡邏車旁觀看雷達測速器上顯示之數字
    ，異議人不僅未表示異議，反而聲稱因伊要趕回高雄，所以
    速度有點開快了等語；及交通員警巡邏車上所配置之雷達測
    速器本不具照相功能，故執勤員警於利用該設備舉發超速違
    規時，必請駕駛人查看該雷達測速器上所顯示之車速（數字
    ），此為本院向來辦理交通異議事件職務上所已知之情事等
    節，是異議人陳稱員警舉發異議人超速違規，然並未提出雷
    達測速之結果予異議人查看是否相符，嗣後送達之舉發通知
    書亦無照片為證，更證該處分極不合理等語，亦無足採納。
六、綜上，本件異議人既確有如上述之違規事宜，而其所辯，又
    均無足採，則原處分機關依據前揭道路交通管理處罰條例第
    33條第1 項、第63條第1 項之規定裁罰異議人罰鍰4 千元，
    並記違規點數1 點，實為有據，異議人之異議為無理由，自
    應予駁回。
七、據上論斷，應依道路交通案件處理法第19條，裁定如主文。
中    華    民    國    95    年    4     月    4     日
                  交通法庭    法  官  徐美麗
以上正本證明與原本無異。
如不服本裁定應於送達後5日內向本院提出抗告狀。
中    華    民    國    95    年    4     月    4     日
                              書記官  吳金霞


司法院資訊處製作；財團法人民間司法改革基金會備份。
